---
output: github_document
params: 
  main_repo: "main-deep-learning"
  turma: "202111-deep-learning"
  nome_curso: "Deep Learning"
  num_aula: 0
  download_material: TRUE # Deixe TRUE se quiser que tenha um link
  # para baixar o zip do material
---

<!-- README.md is generated from README.Rmd. Please edit that file -->

```{r, include = FALSE}
knitr::opts_chunk$set(
  collapse = TRUE,
  comment = "#>",
  echo = FALSE
)

library(magrittr)
```

Repositório com material das aulas de deep learning com R.

## Ementa

- **Introdução**
  - O que é e quando utilizar Deep Learning
  - O que são redes neurais profundas
- **Ajuste**
  - Ajustando modelos de deep learning no R
  - O pacote `keras`
  - Técnicas de regularização
- **Arquiteturas**
  - Redes neurais recorrentes (RNN)
  - Redes neurais convolucionais (CNN)
  - *Long short-term memory* (LSTM)

## Informações importantes

```{r results='asis'}
if(params$download_material == TRUE){
 glue::glue("- [Clique aqui](https://github.com/curso-r/{params$main_repo}/raw/master/material_do_curso.zip) para baixar o material do curso.")
  }
```


- Nosso blog: [https://curso-r.com/blog/](https://curso-r.com/blog/)

- Nossos livros: [Ciência de Dados em R](https://livro.curso-r.com/) e [Zen do R](https://curso-r.github.io/zen-do-r/)

## Instalação

Os seguintes programas serão instalados. Estamos prevendo algum tempo no início do curso para instalar os pacotes mas se você já conseguir instalar, melhor!

1) Instale o R! De preferência a versão mais recente (>= 4.0).

No Windows você também precisa instalar o [Microsoft Visual C++ Redistributable for Visual Studio 2015, 2017 and 2019](https://support.microsoft.com/help/2977003/the-latest-supported-visual-c-downloads). Baixar a versão x64.

2) Execute as seguintes linhas de código em uma sessão limpa do R. (Certifique-se de fechar todas as outras sessões do R/RStudio que estiverem abertas no seu computador).

```
install.packages("reticulate")
reticulate::install_miniconda()
install.packages(c("keras", "tfhub"))
keras::install_keras()
tfhub::install_tfhub()
```

3) Verifique a instalação com:

```
tensorflow::tf_version() # deve retornar 2.4 ou maior
```

Nesse vídeo você pode ver o passo a passo da instalação no Windows: https://www.youtube.com/watch?v=nSOyfBulXlQ&feature=youtu.be


## Dúvidas

Fora do horário de aula ou monitoria:

- perguntas gerais sobre o curso deverão ser feitas no Classroom.

- perguntas sobre R, principalmente as que envolverem código, deverão ser enviadas no [nosso fórum](https://discourse.curso-r.com/).


## Slides

```{r}
paths <- CursoRutils:::list_github_files(params$main_repo, "slides/", "*.html$|*.pptx$|*.pdf$")

tibble::tibble(
  slide = paths,
  link = paste0("https://curso-r.github.io/", params$main_repo, "/", slide),
    slides = glue::glue("[{slide}]({link})")
) %>% 
  dplyr::filter(!stringr::str_detect(slide, "_files/|_cache")) %>%
    dplyr::select(slides) %>% 
  knitr::kable()
```


## Scripts utilizados em aula

```{r}
pasta <- "exemplos_de_aula/"
knitr::kable(
  tibble::tibble(
    script = list.files(pasta, pattern = ".R$"),
    link = paste0("https://curso-r.github.io/", params$turma, "/", pasta, script),
    scrpit = glue::glue("[{script}]({link})")
  ) %>%
    dplyr::select(script)
)
```


## Lição de casa

```{r}
tibble::tibble(
  nome = CursoRutils:::list_github_files(params$main_repo, "exercicios/"),
  link = paste0("https://curso-r.github.io/", params$main_repo, "/", nome),
  exercicio = glue::glue("[{nome}]({link})")
) %>%
    dplyr::filter(!stringr::str_detect(nome, "resolucao_")) %>% 
  dplyr::select(exercicio) %>% 
  knitr::kable()
```


## Trabalhos finais premiados

Em breve

```{r eval=FALSE, include=FALSE}
nome_pasta <- "trabalhos_finais"

tibble::tibble(
  script = list.files(nome_pasta, recursive = FALSE),
  link = paste0(
    "https://curso-r.github.io/",
    params$turma, "/",
    nome_pasta, "/",
    script
  )
) %>% 
  knitr::kable()
```



## Material extra

Referências extras comentadas nas aulas, ou materiais que comentamos quando tiramos dúvidas (não necessariamente são relacionadas com o conteúdo da aula).

```{r echo=FALSE, message=FALSE}

# adicione aqui, na aba correspondente ao curso: https://docs.google.com/spreadsheets/d/1SmCKCvJBff3CVty-xYKJ4NhEo2j6sUwkdET46vQisDY/edit?usp=sharing

googlesheets4::gs4_deauth()
"1SmCKCvJBff3CVty-xYKJ4NhEo2j6sUwkdET46vQisDY" %>% 
  googledrive::as_id() %>% 
  googlesheets4::read_sheet(params$main_repo) %>%
  dplyr::mutate(link = glue::glue("[{desc}]({url})")) %>%
  dplyr::select(-desc, -url) %>%
  dplyr::arrange(aula) %>% 
  dplyr::filter(aula <= params$num_aula) %>% 
  knitr::kable(col.names = c("Aula", "Tema", "Descrição")) 

```

## Redes sociais da Curso-R


Youtube: https://www.youtube.com/c/CursoR6/featured

Instagram: https://www.instagram.com/cursoo_r/

Twitter: https://twitter.com/curso_r

Linkedin: https://www.linkedin.com/company/curso-r/

Facebook: https://www.facebook.com/cursodeR



```{r}
# Criar arquivo _config.yml
if(params$download_material == TRUE){
 glue::glue('theme: jekyll-theme-minimal', '\n',
    "logo: assets/logo.png", '\n',
    "title: {params$nome_curso}", '\n',
    "show_downloads: true", '\n',
    "link_material: 'https://github.com/curso-r/{params$main_repo}/raw/master/material_do_curso.zip'", '\n'
    
    ) %>%
    readr::write_lines( "_config.yml")
}

if(params$download_material == FALSE){
  glue::glue('theme: jekyll-theme-minimal', '\n',
    "logo: assets/logo.png", '\n',
    "title: {params$nome_curso}", '\n',
    "show_downloads: false", '\n') %>%
    readr::write_lines( "_config.yml")
}
```
